【裁判字號】    89,易,1026
【裁判日期】    890731
【裁判案由】    傷害
【裁判全文】
臺灣臺北地方法院刑事判決                        八十九年度易字第一０二六號
    公  訴  人  臺灣臺北地方法院檢察署檢察官
    被      告  乙○○
右列被告因傷害案件，經檢察官提起公訴（八十八年度偵字第二０九七一號），本院
判決如左：
    主  文
乙○○傷害人之身體，處有期徒刑月，如易科罰金以佰元折算壹日。
    事  實
一、乙○○與甲○○係夫妻關係，為家庭暴力防治法第三條之家庭成員，於民國八十
    八年六月一六日二十一時三十分許，在台北市○○街三十巷十二弄六號三樓之住
    處內發生爭執，乙○○竟基於傷害人身體之犯意，以拳頭及椅子毆打甲○○，致
    其受有右手肘（二Ｘ二公分）、右手腕（二Ｘ一公分）、右腳踝（二Ｘ二公分）
    各一處鈍擊傷等傷害。
二、案經被害人甲○○訴由台灣台北地方法院檢察署檢察官偵查起訴。
    理  由
一、訊據被告乙○○固不否認於前開時地與告訴人甲○○發生爭執，進而相互拉扯等
    事實，惟矢口否認有何傷害犯行，辯稱：其僅將告訴人推開，並未毆打告訴人云
    云。經查，右揭犯罪事實，業據告訴人甲○○於偵審中指訴綦詳，而告訴人受有
    如事實欄所載之傷害，有財團法人台灣基督長老教會馬偕紀念醫院八十八年六月
    十七日所出具之診斷證明書一紙附卷可稽。又告訴人所受如事實欄所載之傷勢，
    核與告訴人於八十八年十一月十一日偵查中及本院八十九年五月三十一日、八十
    九年七月五日調查中所指訴之受傷情節相符；又前開診斷證明書所載之檢驗日期
    ，亦與告訴人所指訴之犯罪時間大致相符；而被告於本院調查中並不否認其於前
    開時、地，確與告訴人發生爭執及拉扯等情事；且雙方發生爭執時，除被告及告
    訴人二人外，尚有告訴人之女楊卉瑜在場，業經被告及告訴人自承在卷，而證人
    楊卉瑜於本院八十九年七月五日調查中亦證稱：當日被告及告訴人二人確有發生
    爭執，其曾目睹被告持椅子做勢要毆打告訴人等語；徵諸告訴人受傷之部位遍及
    手肘、手腕及腳踝等處，均係人體外在之明顯部位，又其於上開部位受有鈍擊傷
    之傷害，顯非單純遭人推開所致，足認告訴人之指述應屬非虛。參以被告於本院
    八十九年七月十二日審理中自承：「推擠中可能力量沒控制好，造成她受傷。」
    等語，其就告訴人受傷之結果當能預見，則其所為難謂無傷害之故意。是被告上
    開所辯，顯係事後卸責之詞，不足採信。本件事證明確，被告犯行洵堪認定，應
    予依法論科。
二、核被告乙○○所為，係犯刑法第二百七十七條第一項之普通傷害罪。爰審酌被告
    雖未曾受有期徒刑以上刑之宣告，有台灣高等法院檢察署刑案紀錄簡覆表附卷可
    稽，其與告訴人雖為夫妻，仍應尊重個人身體之不可侵犯性，竟於雙方爭執時，
    以暴力相向致告訴人成傷，且於犯罪後否認犯行，以求卸責，及其犯罪之動機、
    目的、手段、犯罪時所受之刺激，及被害人所受傷害程度等一切情狀量處如主文
    所示之刑，並諭知易科罰金之折算標準。
據上論斷，應依刑事訴訟法第二百九十九條第一項前段，刑法第二百七十七條第一項
、第四十一條，罰金罰鍰提高標準條例第一項前段、第二條，判決如主文。
本案經檢察官俞秀端到庭執行職務。
中    華    民    國      八十九      年      七      月      三十一    日
                                      臺灣臺北地方法院刑事第九庭
                                              法  官  黃雅君
右正本證明與原本無異
如不服本判決，應於判決送達後十日內，向本院提出上訴狀。
                                              書記官  陳怡如
中    華    民    國      八十九      年      八      月        四      日
附錄本案論罪科刑法條：
刑法第二百七十七條第一項
一傷害人之身體或健康者，處三年以下有期徒刑，拘役或一千元以下罰金。
二犯前項之罪，因而致人於死者，處無期徒或七年以上有期徒刑，致重傷者，處三年
  以上、十年以下有期徒刑。


司法院資訊處製作；財團法人民間司法改革基金會備份。
